臺灣高雄地方法院刑事裁定　
111年度聲字第344號
聲  請  人  臺灣高雄地方檢察署檢察官
受  刑  人  莊東霖



上列聲請人因受刑人數罪併罰有二裁判以上，聲請定其應執行之
刑（111年度執聲字第256號），本院裁定如下：
    主  文
莊東霖犯如附表所示之罪，所處如附表所示之刑，應執行有期徒
刑壹年貳月。
    理  由
一、聲請意旨略以：受刑人莊東霖因犯如附表所示之罪，先後判
    決確定如附表，爰依受刑人之請求，依刑事訴訟法第477條
    第1項及刑法第53條、第51條第5款規定，聲請定其應執行之
    刑等語。
二、按最高法院110年度台抗大字第489號大法庭裁定意旨略以：
    「定應執行刑，不僅攸關國家刑罰權之行使，於受刑人之權
    益亦有重大影響，除顯無必要或有急迫情形外，法院於裁定
    前，允宜予受刑人以言詞、書面或其他適當方式陳述意見之
    機會，程序保障更加周全。」查，臺灣高雄地方檢察署已就
    本件聲請定應執行刑案件請受刑人陳述意見，受刑人表示希
    望能從輕量刑，有該署受刑人是否同意聲請定執行刑調查表
    在卷可參，先予敘明。
三、次按：
(一)裁判確定前犯數罪者，併合處罰之。但有下列情形之一者，
    不在此限：一、得易科罰金之罪與不得易科罰金之罪。二、
    得易科罰金之罪與不得易服社會勞動之罪。三、得易服社會
    勞動之罪與不得易科罰金之罪。四、得易服社會勞動之罪與
    不得易服社會勞動之罪。前項但書情形，受刑人請求檢察官
    聲請定應執行刑者，依第51條規定定之；數罪併罰，有二裁
    判以上者，依刑法第51條之規定，定其應執行之刑；數罪併
    罰，分別宣告其罪之刑，宣告多數有期徒刑者，於各刑中之
    最長期以上，各刑合併之刑期以下，定其刑期，但不得逾30
    年，刑法第50條、第53條、第51條第5款分別定有明文。
(二)刑事訴訟法第370條第2項、第3項，已針對第二審上訴案件
    之定應執行之刑，明定有不利益變更禁止原則之適用。而分
    屬不同案件之數罪併罰，倘一裁判宣告數罪之刑，曾經定其
    執行刑，再與其他裁判宣告之刑定其執行刑時，在法理上亦
    應同受此原則之拘束。亦即，上述另定之執行刑，其裁量所
    定之刑期，不得較重於前定之執行刑加計後裁判宣告之刑之
    總和（最高法院108年度台非字第48號判決意旨可資參照）
    。
(三)數罪併罰之定應執行之刑，係出於刑罰經濟與責罰相當之考
    量，並非予以犯罪行為人或受刑人不當之利益，相較於刑法
    第57條所定科刑時應審酌之事項係對一般犯罪行為之裁量，
    定應執行刑之宣告，乃對犯罪行為人本身及所犯各罪之總檢
    視，除應考量行為人所犯數罪反應出之人格特性，並應權衡
    審酌行為人之責任與整體刑法目的及相關刑事政策，在量刑
    權之法律拘束性原則下，依刑法第51條第5款之規定，採限
    制加重原則，以宣告各刑中之最長期為下限，各刑合併之刑
    期為上限，但不得逾30年，資為量刑自由裁量權之外部界限
    ，並應受法秩序理念規範之比例原則、平等原則、責罰相當
    原則、重複評價禁止原則等自由裁量權之內部抽象價值要求
    界限之支配，使以輕重得宜，罰當其責，俾符合法律授與裁
    量權之目的，以區別數罪併罰與單純數罪之不同，兼顧刑罰
    衡平原則（最高法院101年度台抗字第461號刑事裁定要旨參
    照）。
四、查本件受刑人因犯附表所示之罪，業經法院分別判處如附表
    所載之刑，且於附表所載之日確定，有臺灣高等法院被告前
    案紀錄表及各該確定判決在卷可查。另本件檢察官聲請定應
    執行者，雖分別有不得易科罰金之罪及得易科罰金之罪，然
    本件係受刑人請求檢察官就如附表所示之罪聲請定應執行刑
    ，有受刑人聲請書1紙在卷可憑，依刑法第50條第2項之規定
    ，自不受同條第1項但書之限制，得依刑法第51條規定其應
    執行刑。茲檢察官依受刑人之請求聲請定其應執行之刑，經
    核符合規定，應定其應執行之刑。
五、爰依罪責相當及特別預防之刑罰目的，具體審酌整體犯罪過
    程之各罪關係（數罪間時間、空間、法益之異同性、所侵害
    法益之專屬性或同一性、數罪對法益侵害之加重效應等）、
    罪數所反應行為人之人格、犯罪傾向、附表編號2、3部分曾
    經定刑之內部界限及對被告施以矯正之必要性等情狀綜合判
    斷，就附表所示各罪定其應執行之刑如主文所示。又受刑人
    所犯如附表編號2至4所示部分，固均係最重本刑為5年以下
    有期徒刑之罪，且原確定判決宣告之刑期未逾有期徒刑6月
    ，本雖得易科罰金，惟因與附表編號1所示不得易科罰金之
    犯罪併合處罰之結果而不得易科罰金，參照司法院大法官釋
    字第144號、第679號解釋，自毋庸為易科罰金之記載，併此
    敘明。
六、依刑事訴訟法第477條第1項，刑法第50條第2項、第53條、
    第51條第5款，裁定如主文。
中　　華　　民　　國　　111 　年　　3 　　月　　28　　日
                刑事第十五庭    法　官  詹尚晃
以上正本證明與原本無異。
如不服本裁定，應於收受送達後5 日內向本院提出抗告狀。
中　　華　　民　　國　　111 　年　　3 　　月　　28　　日
　　　　　　　　　　　　　　　　書記官　許麗珠　　　　　　
附表：
編號 罪名  宣告刑 犯罪日期     最後事實審        確定判決    備註      法院、案號 判決日期 法院、案號 確定日期   1 肇事逃逸 有期徒刑7月 109年8月28日 臺灣高雄地方法院110年度審交訴字第42號 110年10月26日 臺灣高雄地方法院110年度審交訴字第42號 110年12月4日 高雄地檢111年度執字第642號  2 不能安全駕駛致交通危險罪 有期徒刑6月，如易科罰金 ，以新台幣壹仟元折算壹日 109年8月28日 同上 同上 同上 同上 高雄地檢111年度執字第643號 附表編號2至3所示之宣告刑，曾經原判決定應執行有期徒刑8月，如易科罰金 ，以新台幣壹仟元折算壹日確定 （聲請意旨誤載為本件曾定應執行刑為有期徒刑6月，應予更正） 3 交通過失傷害 有期徒刑3月，如易科罰金 ，以新台幣壹仟元折算壹日 109年8月28日 同上 同上 同上 同上   4 傷害 有期徒刑3月，如易科罰金 ，以新台幣壹仟元折算壹日 110年7月4日 臺灣高雄地方法院110年度簡字第3441號 110年12月8日 臺灣高雄地方法院110年度簡字第3441號 111年1月15日 高雄地檢111年度執字第1087號